---
title: "Claims"
output: html_notebook
---

```{r message=FALSE, warning=FALSE, include=FALSE, paged.print=TRUE}
options(scipen = 999)
```

Hofstring NV wil 1,8 mln EUR aan nieuw eigen vermogen aantrekken via een claimemissie. Bij inlevering van een vast aantal claims en 3,60 EUR bijbetaling, ontvangt een belegger 1 nieuw aandeel. Momenteel zijn er 5 mln aandelen in omloop. Verwacht wordt dat de beurskoers na de emissie 7,50 EUR per aandeel zal bedragen.

*Bereken de theoretische waarde van 1 claim.*

Eerst noteren we de gegeven variabelen.

```{r}
v <- 1800000
u <- 3.60
a <- 1
m <- 5000000
p <- 7.50
```

Het aantal nieuwe aandlen dat zal worden uitgeven is het kapitaal dat moetHet aantal claims Het aantal nieuwe aandelen ($n$) dat moet worden uitgegeven, kan worden berekend door het kapitaal ($v$) dat moet worden opgehaald te delen door de uitgiftekoers ($u$):

$$n = \frac{v}{u}$$

```{r}
n <- v/u
```

= `r n`
```{r}

```

Het aantal claims ($x$) dat per nieuw aandeel moet worden ingeleverd, is:

$$x = \frac{m}{n}$$
```{r}
x <- m/n
```

Als een belegger $x= `r x`$ claims inlevert en `r format(u, digits = 2, nsmall=2)` EUR bijbetaalt, ontvangt hij een nieuw aandeel dat `r format(p, digits = 2, nsmall=2)` EUR waard is. Laat de claims een theoretische waarde $c$ hebben; dan moet volgende gelijkheid gelden:

$$`r x` c + `r u` = `r p`$$

Als we oplossen voor $c$, is de theoretische waarde van één claim:

```{r}
c <- (p - u) / x
```

$c = `r c`$ EUR.