---
title: "Free Cash Flows en de netto contante waarde"
output: html_notebook
---

```{r include=FALSE}
# Disable scientific notation
options(scipen=999)
library(knitr)
library(kableExtra)
options(knitr.table.format = "html")
```


Een onderneming overweegt om op 1 januari 2018 een extra machine aan te schaffen vanwege een
toegenomen vraag naar haar producten. De machine vergt een investering van € 850.000 en heeft een economische levensduur van 6 jaar. De machine wordt met vaste bedragen per jaar afgeschreven. Bij de bepaling van de hoogte van de afschrijving wordt rekening gehouden met een restwaarde van € 70.000 zijnde het bedrag waarvoor de machine naar verwachting na 6 jaar kan worden verkocht. De machine vereist bij ingebruikname een investering in extra voorraad van € 50.000 aan het begin van het project. Er wordt gerekend met een belastingvoet van 20%.


```{r}

strtYr <- 2018
invAmnt <- 850000
desinvAmnt <- 70000
deprPer <- 6
dNwc <- 50000
taxRate <- 0.20
```

De controller van de onderneming heeft voor dit project berekeningen gemaakt die resulteren in de volgende informatie over de gevolgen van het project:

```{r}

xtrEbit <- c(150, 250, 300, 300, 300, 280) * 1000
n <- length(xtrEbit)
t <- seq(0, n)
timing <- c("primo", rep("ultimo", n))
year <- c(strtYr, seq(strtYr, strtYr + n - 1))
xtrIntCost <- c(20, 18, 15, 12, 10, 8) * 1000
dfFinInf <- data.frame(t, timing, year, extraEbit = c(0,xtrEbit), extraInterest = c(0,xtrIntCost))

kable(dfFinInf) %>%
  kable_styling(bootstrap_options = c("striped", "hover"))
```

De berekening van de free cash flows (FCFs) kan in een functie worden geplaatst. Het resultaat van de functie is een tabel met alle relevate cash flows en de berekende free cas flows.

```{r}


freeCashFlow <- function(startyear, investment, desinvestment = 0, depreciationperiod, deltanwc, extraebit, taxrate) {
  
  n <- length(extraebit)
  
  t <- seq(0, n)
  timing <- c("primo", rep("ultimo", n))
  year <- c(startyear, seq(startyear, startyear + n - 1))
  
  depreciationamount <- (investment - desinvestment) / depreciationperiod
  depreciation <- c(0, rep(0, n))
  depreciation[2:(1+n)] <- depreciationamount
  
  extraebit <- c(0, extraebit)
  taxes <- extraebit * taxrate
  extranetres <- extraebit - taxes
  
  investments <- c(0, rep(0, n))
  investments[1] <- investment*-1
  investments[n+1] <- desinvestment
  
  changeinnwc <- c(0, rep(0, n))
  changeinnwc[1] <- deltanwc*-1
  changeinnwc[n+1] <- deltanwc
  
  fcf <- investments + changeinnwc + extranetres + depreciation
  
  dfFcf <- data.frame(T = t, Timing = timing, Year = year, Investment = investments, ChangeInNWC = changeinnwc, Ebit = extraebit, Taxes = taxes, NetRes = extranetres,  Depreciation = depreciation, FCF = fcf
                      )
  return(dfFcf)
}

dfFcf <- freeCashFlow(strtYr, invAmnt, desinvAmnt, deprPer, dNwc, xtrEbit, taxRate)
dfFcf
```

De free cash flows kunnen worden verdisconteerd om de contante waarde te bepalen.
```{r}
presval <- function(freecfs, discrate) {
  
  n <- length(freecfs)
  disccfs <- c(rep(freecfs[1], n))
  disccfs[2:n] <- sapply(2:n, function(x) freecfs[x] / (1 + discrate)^(x-1))
  return(disccfs)
}

r <- 0.08
discCfs <- presval(dfFcf$FCF, r)
dfPvs <- cbind(dfFcf[c(1:3, 10)], PresentValue = discCfs)
dfPvs
```

The netto contante waarde is gelijk aan de som van de laatste kolom: `r round(sum(dfPvs$PresentValue),0)`.